臺灣高雄地方法院刑事判決　　　　　110年度審交易字第340號
公　訴　人　臺灣高雄地方檢察署檢察官
被　　　告　簡竹鍇


上列被告因公共危險案件，經檢察官提起公訴（110 年度偵字第
5346號），本院判決如下：
    主  文
簡竹鍇犯不能安全駕駛動力交通工具罪，累犯，處有期徒刑捌月
。
    事  實
一、簡竹鍇於不詳時地食用含有酒精成分之食物後，竟基於不能
    安全駕駛動力交通工具之犯意，於民國110 年2 月26日17時
    40分許，騎乘車牌號碼000-000 號普通重型機車上路，嗣行
    經高雄市○○區○○○街00號前，因行車不穩為警攔查，發
    現其身有酒味，乃對其施以吐氣酒精濃度測試，於同日17時
    52分許測得其吐氣所含酒精濃度為每公升0.33毫克，始悉上
    情。
二、案經高雄市政府警察局鳳山分局報告臺灣高雄地方檢察署檢
    察官偵查起訴。
    理  由
壹、證據能力部分：
    按被告以外之人於審判外之陳述雖不符刑事訴訟法第159 條
    之1 至之4 等4 條之規定，而經當事人於審判程序同意作為
    證據，法院審酌該言詞陳述或書面陳述作成時之情況，認為
    適當者，亦得為證據。當事人、代理人或辯護人於法院調查
    證據時，知有第159 條第1 項不得為證據之情形，而未於言
    詞辯論終結前聲明異議者，視為有前項之同意，刑事訴訟法
    第159 條之5 定有明文。本判決如後所引用被告以外之人於
    審判外所為之陳述，雖屬傳聞證據，且無刑事訴訟法第159
    條之1 至之4 等4 條規定情形，然檢察官、被告均已知悉上
    開陳述屬傳聞證據，而於準備程序時表示同意作為證據（見
    本院卷第59頁），且未於言詞辯論終結前聲明異議，依刑事
    訴訟法第159 條之5 規定，應有證據能力。
貳、實體部分：
一、訊據被告簡竹鍇固坦承有騎乘機車，並經員警測得吐氣所含
    酒精濃度達每公升0.33毫克之事實，惟矢口否認有何酒駕之
    犯行，辯稱：伊沒有喝酒，是嚼檳榔所致云云（見本院卷第
    73頁）。經查：
（一）被告騎乘機車行經高雄市○○區○○○街00號前，遭警攔
      查，而於110 年2 月26日17時52分許，經警測得其吐氣所
      含酒精濃度為每公升0.33毫克乙情，有高雄市政府警察局
      鳳山分局交通分隊酒精濃度呼氣測試報告（見警卷第7 頁
      ）、呼氣酒精測試器檢定合格證書（見警卷第8 頁）等在
      卷可佐，復為被告所不爭執，被告不能安全駕駛情事乙節
      ，已堪認定。
（二）被告雖辯稱係嚼檳榔所致云云，然並未提出販售「食用之
      後吐氣所含酒精濃度會達每公升0.25毫克」檳榔之檳榔攤
      資料供本院調查，復於本院審理時表示檳榔完全沒有酒味
      等語（見本院卷第75頁），亦與被告所辯檳榔含酒精成分
      乙節不符，實難僅憑被告空言辯稱未飲酒云云，即對其為
      有利之認定，況不能安全駕駛動力交通工具罪，係以吐氣
      所含酒精濃度為構成要件，並不因被告有無飲酒而有不同
      ，是被告吐氣所含酒精濃度既達每公升0.33毫克而仍駕駛
      動力交通工具，其所為自已當該本罪。
（三）綜上所述，本件事證已臻明確，被告上揭犯行，洵堪認定
      ，應依法論科。
二、論罪科刑：
（一）罪名：核被告所為，係犯刑法第185 條之3 第1 項第1 款
      之不能安全駕駛動力交通工具罪。
（二）刑之加重事由：
      被告前因不能安全駕駛動力交通工具案件，經本院以107
      年度交簡字第2650號判決判處有期徒刑6 月、併科罰金新
      臺幣2 萬元確定，徒刑部分於108 年6 月5 日執行完畢乙
      情，有臺灣高等法院被告前案紀錄表1 份在卷可查，其於
      受有期徒刑執行完畢後，5 年內故意再犯有期徒刑以上之
      罪，為累犯，且被告已有數次不能安全駕駛動力交通工具
      罪之前案紀錄，對此類犯罪有特別之惡性及對刑罰反應力
      薄弱之情形，依累犯規定加重其刑，並無過苛或違反比例
      原則之處，應依刑法第47條第1 項之規定，加重其刑。
（三）刑罰裁量：爰審酌歷來政府廣加宣傳酒駕行為應予嚴懲之
      高度共識，被告對於酒後不能駕車及酒醉駕車之危險性，
      應有相當之認識，竟無視於此，仍執意於飲用酒類後，為
      圖一己之便，駕駛車輛上路，忽視其他用路人之生命、身
      體、財產安全，所為實不足採，且犯後亦未能坦認犯行、
      態度非佳，兼衡被告之前科素行、本件犯罪之手段、情節
      、所生危害、智識程度、家庭生活及經濟狀況（涉被告個
      人隱私，均詳卷），以及檢察官之具體求刑等一切具體情
      狀，量處如主文所示之刑。
三、據上論斷，應依刑事訴訟法第299 條第1 項前段、第284 條
    之1 前段，刑法第185 條之3 第1 項第1 款、第47條第1 項
    ，判決如主文。
本案經檢察官李宛凌提起公訴，檢察官范文欽到庭執行職務。
中    華    民    國   110    年    10    月    21    日
                  刑事第五庭  法  官    黃政忠
以上正本證明與原本無異
如不服本判決應於收受判決後20日內向本院提出上訴書狀，並應
敘述具體理由。其未敘述上訴理由者，應於上訴期間屆滿後20日
內向本院補提理由書（均須按他造當事人之人數附繕本）「切勿
逕送上級法院」。
「因疫情而遲誤不變期間，得向法院聲請回復原狀」
中    華    民    國   110    年    10    月    22    日
                              書記官    儲鳴霄
附錄本件論罪科刑法條：
中華民國刑法第185 條之3 第1 項
駕駛動力交通工具而有下列情形之一者，處2 年以下有期徒刑，
得併科20萬元以下罰金：
一、吐氣所含酒精濃度達每公升零點二五毫克或血液中酒精濃度
    達百分之零點零五以上。
二、有前款以外之其他情事足認服用酒類或其他相類之物，致不
    能安全駕駛。
三、服用毒品、麻醉藥品或其他相類之物，致不能安全駕駛。